【裁判字號】    97,裁,4041
【裁判日期】    970821
【裁判案由】    土地增值稅
【裁判全文】
最  高  行  政  法  院  裁  定
                                      97年度裁字第4041號
再 審原 告  甲○○
法定代理人  楊勝發
            張家菁
訴訟代理人  林石猛  律師
            邱基峻  律師
            周振宇  律師
再 審被 告  高雄市稅捐稽徵處
代  表  人  丙○○
上列當事人間土地增值稅事件，再審原告對於中華民國96年11月
30日本院96年度判字第2027號判決，提起再審之訴，本院裁定如
下：
    主  文
再審之訴駁回。
再審訴訟費用由再審原告負擔。
    理  由
一、按再審原告提起再審之訴，應依行政訴訟法第277條第1項第
    4款表明再審理由，此為必須具備之程式。所謂表明再審理
    由，必須指明確定判決有如何合於法定再審事由之具體情事
    ，始為相當，倘僅泛言有何條款之再審事由，而無具體情事
    者，尚難謂已合法表明再審理由。如未表明再審理由，法院
    無庸命其補正。又行政訴訟法第273條第1項第1款所謂適用
    法規顯有錯誤，係指原判決所適用之法規與該案應適用之現
    行法規相違背，或與解釋判例有所牴觸者而言。至於法律上
    見解歧異，再審原告對之縱有爭執，要難謂為適用法規錯誤
    ，而據為再審之理由。
二、本件再審原告對於本院96年度判字第2027號判決提起再審之
    訴，核其再審起訴所載內容，無非引用其在起訴狀及上訴狀
    之主張或補充其理由，對本院上開判決駁斥其主張之理由有
    所爭執，任意指摘為不當。然再審原告對於上開判決適用土
    地稅法第28條前段、第31條第1項第1款、同法施行細則第42
    條第2項、第47條及平均地權條例施行細則第23條第1項、行
    政程序法第119條規定、財政部民國93年8月11日臺財稅第00
    000000000號函釋意旨究有如何顯然不合於法律規定，或有
    如何顯然違背法律、司法院解釋或本院判例之具體情事，則
    未據敘明。依首揭規定及說明，再審原告提起本件再審之訴
    自不合法，應予駁回。又按「土地增值稅之納稅義務人如左
    ：．．．二、土地為無償移轉者，為取得所有權之人。」為
    土地稅法第5條第1項第2款所明定。本件系爭土地係由楊宗
    安、乙○○○○○○贈與上訴人，被上訴人乃以上訴人為補
    徵土地增值稅之對象，自無不合。另本件未經上訴人聲請大
    法官解釋，並經解釋為與憲法意旨不符，自無司法院釋字第
    185號解釋之適用；又司法院釋字第607號、第620號、第622
    號均係就國家課人民納稅義務時，應就租稅主體、客體、稅
    基、稅率等租稅構成要件，以法律或明確授權之命令訂定之
    闡釋，本件土地增值稅核無上揭解釋所指不明確之情事；再
    本院92年度判字第258號係綜合所得稅事件、93年度判字第
    358號係贈與稅事件、94年度判字第702號係營業稅事件，各
    該判決均與本件係屬土地增值稅事件不同，自無從比附援引
    ，均併予明。
三、據上論結，本件再審之訴為不合法，依行政訴訟法第278條
    第1項、第104條、民事訴訟法第95條、第78條，裁定如主文
    。
中    華    民    國    97    年    8     月    21    日
                    最高行政法院第四庭
                        審判長法官  鍾  耀  光
                              法官  劉  介  中
                              法官  吳  慧  娟
                              法官  王  德  麟
                              法官  黃  清  光
以  上  正  本  證  明  與  原  本  無  異
中    華    民    國    97    年    8     月    22    日
                              書記官  黃  淑  櫻


司法院資訊處製作；財團法人民間司法改革基金會備份。
